臺灣高雄地方法院民事裁定　九十三年度重訴字第四五八號
　　原　　　告　　乙○○
　　原　　　告　　丙○○
　　兼右二人
　　法定代理人　　柯美鳳
　　右三人共同
　　訴訟代理人　　張永昌律師
　　被　　　告　　金萬成鋼鐵有限公司
　　兼法定代理人　丁○○
　　被　　　告　　尚興鋼鐵工業股份有限公司
　　兼法定代理人　甲○○
　　右四人共同
　　訴訟代理人　　王家鈺律師
當事人間損害賠償事件，經原告等提起刑事（本院九十三年勞安訴第二號）附帶民事
訴訟，由本院民事庭移送前來（九十三年附民字第一二一號），本院裁定如下：
    主    文
原告之訴及假執行之聲請均駁回。
訴訟費用由原告連帶負擔。
    事實及理由
一、原告主張略以：被告丁○○係設於屏東縣屏東市○○路五六號之「金萬成鋼鐵有
    限公司」（下稱金萬成公司）之負責人，被告甲○○係設於高雄縣仁武鄉竹後村
    竹工二巷十九號之「尚興鋼鐵工業股份有限公司（下稱尚興公司）之負責人，金
    萬成公司係經營浪板、防熱設計承造或拆除之業務，係勞工安全衛生法所稱之雇
    主，亦為從事於業務之人。緣被告尚興公司委由金萬成公司自民國九十二年七月
    一日起，拆除尚興公司之廠房側牆鋼質浪板拆除工程，被害人胡小龍為被告丁○
    ○所指派調度至現場工作之工人，丁○○、甲○○明知其所僱用之勞工在移動梯
    上從事廠房浪板拆除作業時，易引起墜落危害，其為防止有墜落、崩塌之虞之作
    業場所引起之危害，依法應設置符合標準之必要安全衛生設備，而本應注意為防
    止該等危害，於無法藉梯子或其他方法安全完成之高處營造作業時，應設置適當
    之施工架，對於在高度二公尺以上之高架作業，勞工有墜落之虞者，應使勞工確
    實使用安全帶、安全帽及其它必要之防護具，且依當時之情況，亦無不能注意之
    情事，竟疏未注意所使用之鋁製移動梯無法固定安全帶，亦未設置適當之施工架
    及使勞工確實使用其他必要之防護具，於民國九十二年八月一日下午四時許，金
    萬成公司所僱用之勞工張春成、胡小龍使用於上開拆除作業告一段落，胡小龍在
    靠於廠房側牆之鋁質移動梯上距地面約四點五公尺處，準備將放於廠房結構鋼架
    之工具拿至地面予張慶水時，不慎踩空而墬落至地面受有傷害。胡小龍受傷後雖
    經送醫急救，仍於九十二年八月二日凌晨四時許，因頭部外傷而傷重不治死亡。
    被害人胡小龍雖受僱於被告金萬成公司，而被告尚興公司未為必要之監督及防止
    危害之發生，從而請求被告連帶負損害賠償之責，原告等分別為被害人胡小龍之
    配偶及子女，為此請求喪葬費、精神慰撫金及扶養費，並聲明：被告應連帶給付
    原告乙○○新台幣（下同）三百三十四萬五千二百四十四元，應連帶給付原告丙
    ○○三百三十八萬九千五百六十二元，連帶給付原告柯美鳳六百零三萬四千四百
    三十元，及自起訴狀送達翌日起至清償日止，按年息百分之五計算之利息，訴訟
    費用由被告負擔，願供擔保宣告假執行。
二、被告則以：本件刑事第一審言詞辯論係於九十三年五月二十一日上午九時五十分
    許進行簡式審判程序，並當庭辯論終結且定期九十三年六月四日宣判在案，原告
    等提出附帶民事訴訟係在刑事審理終結之後，原告等之起訴自不合法，應予駁回
    。並聲明：如主文所示。
三、按「提起附帶民事訴訟，應於刑事訴訟起訴後第二審言詞辯論終結前為之。但在
    第一審言詞辯論終結後提起上訴前，不得提起。」刑事訴訟法第四百八十八條第
    有明文。經查，原告等係於九十三年五月二十一日下午四時三十二分遞狀後繫屬
    於本院，有本院受狀章可憑，而本院九十三年勞安訴第二號被告等被訴之刑事案
    件，係於同日上午九時五十分行審判程序經言詞辯論終結，定期宣判，有前開刑
    事案件之審判筆錄影本附卷可憑，則原告等顯係於第一審言詞辯論終結後提起上
    訴前始提起本件附帶民事訴訟，是原告等請求賠償，應另行獨立起訴為請求，揆
    之首揭說明，此部分之訴，難認為合法，爰不經言詞辯論，連同其假執行之聲請
    一併駁回之。
四、依民事訴訟法第二百四十九條第一項第六款、第九十五條、第七十八條，裁定如
    主文。
中　　　華　　　民　　　國　　九十三　　年　　　十　　　月　　二十九　　日
                                臺灣高雄地方法院民事第五庭
~B法　　　官　陳嘉惠
正本係照原本作成。
如不服本判決，應於送達後廿日內，向本院提出上訴狀並表明上訴理由，如於本判決
宣示後送達前提起上訴者，應於判決送達後十日內補提上訴理由書（須附繕本）。
中　　　華　　　民　　　國　　九十三　　年　　　十　　　月　　二十九　　日
      年                月                日
~B法院書記官
